臺灣高等法院臺中分院刑事裁定　
110年度聲字第2237號

聲  請  人  臺灣高等檢察署臺中檢察分署檢察官     
受  刑  人  葉柏緯




上列聲請人因受刑人數罪併罰有二裁判以上，聲請定其應執行之
刑（聲請案號：110年度執聲字第1064號），本院裁定如下：
    主  文
葉柏緯因犯如附表所示各罪所處之刑，應執行有期徒刑伍年拾月
。
    理  由
一、聲請意旨略以：受刑人葉柏緯因詐欺等數罪，先後經判決確
    定如附表。數罪中雖有刑法第50條第1項但書所列情形，惟
    受刑人已請求檢察官聲請定應執行刑，有臺灣臺中地方檢察
    署110年8月18日刑法第50條第1項但書案件是否請求檢察官
    聲請定應執行刑調查表足稽，應依刑法第50條2項、第53條
    、第51條第5款規定，定其應執行之刑。爰依刑事訴訟法第4
    77條第1項聲請裁定等語。
二、按裁判確定前犯數罪者，併合處罰之。但有下列情形之一者
    ，不在此限：得易科罰金之罪與不得易科罰金之罪。得易
    科罰金之罪與不得易服社會勞動之罪。得易服社會勞動之
    罪與不得易科罰金之罪。得易服社會勞動之罪與不得易服
    社會勞動之罪。前項但書情形，受刑人請求檢察官聲請定應
    執行刑者，依第51條規定定之，刑法第50條定有明文；次按
    數罪併罰，有2裁判以上者，依刑法第51條之規定，定其應
    執行之刑；又數罪併罰，分別宣告其罪之刑，如宣告多數有
    期徒刑者，於各刑中之最長期以上，各刑合併之刑期以下，
    定其刑期，但不得逾30年，刑法第53條、第51條第5款亦有
    明文。又按刑事訴訟法第370條第2項、第3項，已針對第二
    審上訴案件之定應執行之刑，明定有不利益變更禁止原則之
    適用，分屬不同案件之數罪併罰，倘一裁判宣告數罪之刑，
    曾經定其執行刑，再與其他裁判宣告之刑（或執行之刑）定
    其執行刑時，在法理上亦應同受此原則之拘束（最高法院10
    3年度第14次刑事庭會議決議意旨參照），亦即另定之執行
    刑，其裁量所定之刑期，不得較重於前定之執行刑加計後裁
    判宣告之刑（或執行之刑）之總和（最高法院104年度台抗
    字第410號裁定意旨參照）。
三、經查，本件受刑人因犯如附表所示數罪，經臺灣高等法院臺
    南分院，臺灣嘉義地方法院及本院分別判處如附表所示之刑
    ，均已確定在案，有各該刑事判決、臺灣高等法院被告前案
    紀錄表在卷可稽。而受刑人犯如附表編號7所示之罪，為得
    易科罰金之罪，犯如附表編號1至6、8所示之罪，則為不得
    易科罰金之罪，本件自屬刑法第50條第1項但書之情形。惟
    受刑人就上開數罪已請求檢察官聲請定應執行刑，有臺灣臺
    中地方檢察署110年8月18日刑法第50條第1項但書案件是否
    請求檢察官聲請定應執行刑調查表附卷為憑，此已合於刑法
    第50條第2項之規定；茲檢察官聲請就受刑人所犯如附表所
    示各罪所處之有期徒刑定其應執行之刑，本院審核認聲請為
    正當，應定其應執行之刑。爰審酌受刑人所犯各罪之犯罪類
    型、行為態樣、時間、手段、動機、侵害法益種類，及比例
    原則、責罰相當原則等自由裁量權之內部性界限等情，而為
    整體評價後，爰依刑事訴訟法第477條第1項，刑法第50條第
    2項、第53條、第51條第5款，裁定如主文。
中　　華　　民　　國　　110 　年　　9 　　月　　6 　　日
             刑事第九庭   審判長法　官 紀文勝 　
                                法　官 賴妙雲　
                                法　官 姚勳昌
以上正本證明與原本無異。
如不服本裁定，得於收受送達後五日內向本院提出抗告書狀（須
附繕本）。因疫情而遲誤不變期間，得向法院聲請回復原狀。

                                書記官 溫尹明
　　　　　　　　　　　　　　　　
中　　華　　民　　國　　110 　年　　9 　　月　　6 　　日

　　　　　　　　　　　　　　　　　
受刑人葉柏緯定應執行刑案件一覽表
編           號            1 　　　　　 　　　　　          2           3 罪           名  詐欺   詐欺 詐欺 宣     告    刑  有期徒刑1年2月   有期徒刑1年3月 （2次） 有期徒刑1年 犯  罪  日  期  108.4.1 108.8.5 108.8.5 108.8.5   偵查（自訴）機關年度及案 號  嘉義地檢108年度偵字第6684號  彰化地檢108年度偵字第9229號等 彰化地檢108年度偵字第9229號等 最  後     事實審 法    院 南高分院   中高分院 中高分院  案    號 109年度軍上訴字第4號   109年度金上訴字第1684號等 109年度金上訴字第1684號等  判決日期 109.6.9   109.9.30 109.9.30 確  定     判  決 法    院 最高法院  中高分院  中高分院  案    號 109年度台上字第4766號   109年度金上訴字第1684號等 109年度金上訴字第1684號等  判決確定日    期 109.10.7   109.11.18 109.11.18 是否為得易科罰金之案件  否 否   否 備          註     嘉義地檢109年度執字第3845號                                          彰化地檢109年度執字第5489號    彰化地檢109年度執字第5489號 

受刑人葉柏緯定應執行刑案件一覽表
編           號            4 　　　　　 　　　　　          5           6 罪           名  詐欺   詐欺 詐欺 宣     告    刑  有期徒刑1年1月   有期徒刑1年8月  有期徒刑1年4月 （2次） 犯  罪  日  期  108.8.29 108.4.1   108.4.1 108.4.1 偵查（自訴）機關年度及案 號  彰化地檢108年度偵字第9229號等  嘉義地檢108年度軍偵字第15號等 嘉義地檢108年度軍偵字第15號等 最  後     事實審 法    院 中高分院   南高分院 南高分院  案    號 109年度金上訴字第1684號等  109年度軍金上訴字第7號 109年度軍金上訴字第7號  判決日期 109.9.30   109.6.23 109.6.23 確  定     判  決 法    院 中高分院   最高法院  最高法院  案    號 109年度金上訴字第1684號等  110年度台上字第843號 110年度台上字第843號  判決確定日    期 109.11.18   110.1.14 110.1.14 是否為得易科罰金之案件  否 否   否 備          註     彰化地檢109年度執字第5489號（編號2-4定應執行有期徒刑2年4月） 嘉義地檢110年度執字第478號（編號5-6定應執行有期徒刑2年2月）    嘉義地檢110年度執字第478號 
受刑人葉柏緯定應執行刑案件一覽表
編           號           7 　           8  罪           名  詐欺   詐欺  宣     告     刑  有期徒刑3月   有期徒刑1年3月  犯  罪  日  期  108.3.28   108.8.22-108.8.23  偵查（自訴）機關年 度及 案 號  嘉義地檢109年度偵字第 6746號  臺中地檢108年度偵字第 27603號等  最  後     事實審 法    院 嘉義地院   中高分院   案    號 109年度訴字第570號   109年度金上訴字第2567號   判決日期 109.12.3   110.5.19  確  定     判  決 法    院 嘉義地院   中高分院    案    號 109年度訴字第570號   109年度金上訴字第2567號   判決確定日    期 110.3.10   110.6.3  是否為得易科罰金之案件  是 否    備          註     嘉義地檢110年度執字第976號   臺中地檢110年度執字第9429號（執畢日116.9.29）